最高法院刑事判決　　　　　　　　　 111年度台上字第2067號
上　訴　人　陳宗智




選任辯護人　李秉哲律師
上列上訴人因加重強盜案件，不服臺灣高等法院臺中分院中華民
國110年12月30日第二審判決（110年度上訴字第1433號，起訴案
號：臺灣苗栗地方檢察署109 年度偵字第4065號），提起上訴，
本院判決如下：
    主  文
上訴駁回。
    理  由
一、按刑事訴訟法第377 條規定，上訴於第三審法院，非以判決
    違背法令為理由，不得為之。是提起第三審上訴，應以原判
    決違背法令為理由，係屬法定要件，且必須依據卷內訴訟資
    料為具體之指摘，並足據以辨認原判決已具備違背法令之形
    式者，始屬相當。本件原判決綜合全案證據資料，本於事實
    審法院之推理作用，認定上訴人陳宗智有如其事實及理由欄
    所載結夥邱仁渲（業經第一審判處罪刑確定）、葉家泓（原
    名葉孝義，業經第一審判處罪刑確定）3 人以上，共同在苗
    栗高鐵站將張博翔強拉上邱仁渲所駕駛之自用小客車後，再
    以麻袋套頭，及以徒手毆打致使張博翔成傷而不能抗拒之方
    式，強取張博翔之側背包（內有行動電源1個、充電頭1個、
    充電線1條、耳機1副、存摺2本、印章3個、口罩5片、手機1
    支、身分證1張及現金新臺幣〈下同〉3萬8,000 元）得手之
    犯行，因而維持第一審論其以結夥強盜罪，經依比例及罪刑
    相當原則裁量結果，適用刑法第47條第1 項累犯加重之規定
    加重其刑後，量處有期徒刑7年2月，及諭知扣案如其附表編
    號3所示之手機1支沒收之判決，而駁回上訴人在第二審之上
    訴，已詳敘其所憑證據及認定之理由。對於上訴人所辯何以
    不足以採信，亦在理由內逐一詳加指駁及說明，俱有卷存證
    據資料可資覆按；從形式上觀察，原判決並無足以影響其判
    決結果之違法情形存在。
二、上訴人上訴意旨略以：本件係因張博翔積欠共犯邱仁渲債務
    不還，始受邱仁渲邀約共同前往向張博翔催討取款，其主觀
    上並無不法所有之意圖，自不構成強盜罪。原判決未察，遽
    論以結夥強盜罪刑，自有可議云云。
三、惟證據之取捨與事實之認定，均為事實審法院之職權，苟其
    採證認事並不違背經驗及論理法則，並於理由內說明其取捨
    證據判斷之依據者，即不容任意指為違法，而執為適法之第
    三審上訴理由。原判決綜合卷內相關證據，說明張博翔並未
    積欠邱仁渲債務，亦未承諾代楊昆諺清償債務。且邱仁渲係
    因得知張博翔從事詐欺集團「車手」，楊昆諺即為張博翔之
    上線，乃與葉家泓及上訴人謀議以「黑吃黑」方式強取張博
    翔財物，得手後並朋分張博翔背包內現金，由上訴人、邱仁
    渲各分受1萬元，餘款1萬8,000 元則由葉家泓取得等情，資
    以論斷上訴人主觀上確有不法所有意圖，已詳敘其所憑之證
    據及論斷取捨之理由。且對於上訴人否認犯行，辯稱：本件
    係受邱仁渲邀約前往向張博翔催討所積欠之債務，主觀上並
    無不法所有之意圖云云，究如何不足採信，亦在理由中詳加
    指駁及說明。核其所為之論斷，尚與經驗及論理法則無違。
    上訴人上訴意旨並未依據卷內訴訟資料，具體指摘原判決究
    有如何不適用法則或適用不當之情形，徒以前揭空泛之詞，
    就原審採證認事職權之適法行使，以及原判決已明確論斷說
    明之事項，再事爭執，顯不足據以辨認原判決已具備違背法
    令之形式，揆之首揭說明，其上訴為違背法律上之程式，應
    予駁回。
據上論結，應依刑事訴訟法第395條前段，判決如主文。
中    華    民    國   111    年    5     月    12    日
                  刑事第一庭審判長法  官  郭  毓  洲  
                                  法  官  林  靜  芬  
                                  法  官  汪  梅  芬  
                                  法  官  宋  松  璟  
                                  法  官  林  英  志  
本件正本證明與原本無異
                                  書記官
中    華    民    國   111    年    5     月    17    日